【裁判字號】    98,交聲,1942
【裁判日期】    980731
【裁判案由】    交管條例聲異
【裁判全文】
臺灣板橋地方法院交通事件裁定        98年度交聲字第1942號
異  議  人
即受處分人  甲○○
上列異議人即受處分人因違反道路交通管理處罰條例案件，不服
交通部公路總局臺北區監理所蘆洲監理站於民國九十八年七月二
十日所為北監蘆字第裁四六－AM0000000號裁決，聲明異
議，本院裁定如下：
    主  文
異議駁回。
    理  由
一、按機器腳踏車行駛之車道，應依標誌或標線之規定行駛；「
    禁行機車」標字，用以告示本車道禁止汽缸總排氣量未滿五
    百五十立方公分之機器腳踏車通行。繪設於路段起點。路段
    過長時，得於路段中加繪之，道路交通安全規則第九十九條
    第一項前段、道路交通標誌標線號誌設置規則第一百七十八
    條第一項分別定有明文；又汽車駕駛人，爭道行駛有機器腳
    踏車，不在規定車道行駛之情形者，處新臺幣（下同）六百
    元以上一千八百元以下罰鍰，並記違規點數一點，道路交通
    管理處罰條例第四十五條第十三款、第六十三條第一項第一
    款亦分別定有明文。次按處理違反道路交通管理事件，有關
    文書送達之程序，依行政程序法之規定，違反道路交通管理
    事件統一裁罰基準及處理細則第五條定有明文。又送達，於
    應受送達人之住居所、事務所或營業所為之；於應送達處所
    不獲會晤應受送達人時，得將文書付與有辨別事理能力之同
    居人、受僱人或應送達處所之接收郵件人員；應受送達人或
    其同居人、受僱人、接收郵件人員無正當理由拒絕收領文書
    時，得將文書留置於應送達處所，以為送達；送達，不能依
    前二條規定為之者，得將文書寄存送達地之地方自治或警察
    機關，並作送達通知書兩份，一份黏貼於應受送達人住居所
    、事務所、營業所或其就業處所門首，另一份交由鄰居轉交
    或置於該送達處所信箱或其他適當位置，以為送達。前項情
    形，由郵政機關為送達者，得將文書寄存於送達地之郵政機
    關，行政程序法第七十二條第一項前段、第七十三條第一項
    、第三項、第七十四條第一項、第二項亦有所規定。
二、本件受處分人即異議人甲○○駕駛所有車號GEA-○一五號重
    型機車，於民國九十八年一月十六日下午二時十七分許，行
    駛在繪設有「禁行機車」標字之臺北市○○○路○段上之禁
    行機車道，為警逕以拍照採證方式製單舉發，嗣受處分人遲
    於九十八年二月二十三日應到案日期後之同年六月二十三日
    始到案申訴，經原處分機關函請原舉發機關查明本件違規情
    事後，仍認受處分人有上開違規事實，乃於九十八年七月二
    十日依道路交通管理處罰條例第四十五條第十三款及違反道
    路交通管理事件統一裁罰基準表之規定，裁處受處分人罰鍰
    一千八百元，並依同條例第六十三條第一項（裁決書漏載第
    一款）規定記違規點數一點。
三、異議人即受處分人甲○○固於陳述單、聲明異議狀中對於上
    述時、地騎乘所有車號GEA-○一五號重型機車行駛於禁行機
    車道一事未爭執之，惟辯稱：伊未收到郵件招領及送達文書
    云云。經查，異議人於上述時地，違規行駛於禁行機車道一
    節，有卷附採證照片一幀可稽，異議人對上開違規情事於陳
    述書及聲明異議狀中亦未否認之，是異議人上揭違規行駛之
    情堪認屬實。次查，上開交通違規行為係由員警依據採證照
    片逕行開單加以舉發，經向異議人車籍地即戶籍地「臺北縣
    三重市○○里○○街五十二號三樓」掛號郵寄，因招領逾期
    無人簽收致送達未果而退回原舉發單位後，復於九十八年二
    月二十七日再依行政程序法第七十四條及第七十六條規定，
    以第九三五二○四號雙掛號郵件檢附送達證書交寄郵局踐行
    首揭所示該條法定程序後，於九十八年三月四日依法寄存於
    三重正義郵局而合法送達之，有卷附臺北市政府警察局交通
    警察大隊送達證書及臺北市政府警察局交通警察大隊九十八
    年七月二日北市警交大執字第○九八三二○七一七○○號函
    各一紙可參。本件原舉發機關既已依異議人上開登記車籍地
    址（亦為戶籍地址），於九十八年三月四日依法寄存送達，
    當於該日已生合法送達之效力，要不因異議人有無或其實際
    領取該送達文書之時間而影響。異議人所辯，即不影響送達
    之效力。是異議人於上述時、地，騎乘上開車輛於繪設有「
    禁行機車」標字之臺北市○○○路○段上之禁行機車道乙事
    ，已臻明確，違規事實堪予認定，自應依法論處。
四、從而，原處分機關依道路交通管理處罰條例第四十五條第十
    三款、第六十三條第一項第一款及違反道路交通管理事件統
    一裁罰基準表之規定，科處異議人罰鍰一千八百元，並記違
    規點數一點，自屬有據，並無違法或不當之處，本件異議人
    之異議為無理由，應予駁回。
據上論斷，應依道路交通案件處理辦法第十九條，裁定如主文。
中    華    民    國    98    年    7     月    31    日
                  臺灣板橋地方法院交通法庭
                           法  官  王綽光
以上正本證明與原本無異
如不服本裁定應於送達後5日內向本院提出抗告狀
                           書記官   許清秋
中    華    民    國    98    年    8     月    3     日


司法院資訊處製作；財團法人民間司法改革基金會備份。
